臺灣臺中地方法院刑事裁定
111年度聲字第1441號
聲  請  人  臺灣臺中地方檢察署檢察官
受  刑  人  何佳原



                    （現於法務部○○○○○○○○○○○執行中）
上列聲請人因受刑人數罪併罰有2裁判以上，聲請定其應執行刑
（111年度執聲字第1077號），本院裁定如下：
    主  文
何佳原犯如附表所示之伍拾肆罪，所處各如附表所載之刑，應執
行有期徒刑參年。
    理  由
一、聲請意旨略以：受刑人何佳原犯數罪，先後經判決確定如附
    表所載，應依刑法第53條、第51條第5款，定其應執行之刑
    ，爰依刑事訴訟法第477條第1項聲請裁定等語。
二、按行為後法律有變更者，適用行為時之法律。但行為後之法
    律有利於行為人者，適用最有利於行為人之法律，刑法第2
    條第1項定有明文。本案受刑人何佳原行為後，刑法第50條
    業於民國102年1月23日修正公布，自同年月25日起生效施行
    ，修正前刑法第50條規定：「裁判確定前犯數罪者，併合處
    罰之。」；修正後則規定：「裁判確定前犯數罪者，併合處
    罰之。但有下列情形之一者，不在此限：一、得易科罰金之
    罪與不得易科罰金之罪。二、得易科罰金之罪與不得易服社
    會勞動之罪。三、得易服社會勞動之罪與不得易科罰金之罪
    。四、得易服社會勞動之罪與不得易服社會勞動之罪。前項
    但書情形，受刑人請求檢察官聲請定應執行刑者，依第51條
    規定定之。」經比較修正前、後之規定，修正後刑法第50條
    就得易科罰金與不得易科罰金之罪，賦予受刑人得以選擇是
    否請求檢察官聲請定應執行刑之權，修正後之規定較有利於
    受刑人，本件自應依刑法第2條第1項後段之規定，適用102
    年1月23日修正公布施行後之刑法第50條規定。
三、查受刑人於如附表所示之時間因詐欺取財、恐嚇取財、行使
    偽造公文書等罪共54罪，經臺灣高等法院臺中分院、最高法
    院及本院先後判處如附表所載之刑，並於如附表所示之日期
    確定在案，有各該刑事判決書、臺灣高等法院被告前案紀錄
    表、臺灣臺中地方檢察署檢察官執行指揮書各1份在卷可稽
    。而其中受刑人所犯如附表編號1至5、7至45所示之罪為得
    易科罰金之罪，與其餘不得易科罰金之罪，依修正後刑法第
    50條第1項後段之規定固不得併合處罰，惟受刑人業於111年
    4月21日請求檢察官就上開54罪聲請定應執行刑，有臺灣臺
    中地方檢察署刑法第50條第1項但書案件是否請求定應執行
    刑調查表附卷可稽，是依（修正後）刑法第50條第2項之規
    定，聲請人就如附表所示各罪聲請本院即犯罪事實最後判決
    之法院定其應執行之刑，核屬正當，應予准許。本院審酌受
    刑人所犯如附表所示之54罪分別為詐欺取財罪、恐嚇取財罪
    、行使偽造公文書罪，部分罪質相同，犯罪時間係於97年7
    月9日至同年9月25日間，依受刑人所犯各罪所反映出之人格
    特性，並考量其所犯各罪之次數、侵害法益，及責任非難程
    度，於法律拘束之外部性及內部性界限內，依限制加重原則
    ，定如主文所示之應執行之刑。
四、依刑事訴訟法第477條第1項，刑法第2條第1項後段、第50條
    第2項、第53條、第51條第5款，裁定如主文。
中　　華　　民　　國　　111 　年　　5 　　月　　26　　日
                  刑事第十三庭  法  官  李宜娟
以上正本證明與原本無異。
如不服本裁定，應於送達後5日內，向本院提出抗告狀(應附繕本
)。
                                書記官  蕭訓慧
中　　華　　民　　國　　111 　年　　5 　　月　　26　　日
附表：受刑人何佳原定應執行案件一覽表
 編          號  1 2 3  罪          名  詐欺取財未遂  詐欺取財 詐欺取財未遂  宣    告    刑  有期徒刑2月  有期徒刑3月 有期徒刑5月  犯  罪  日  期  97年7月9日 97年7月24日 97年8月20日 偵查(自訴)機關 年  度  案  號  苗栗地檢97年度偵字第4599號等 苗栗地檢97年度偵字第4599號等 苗栗地檢97年度偵字第4599號等  最  後  事實審 法    院 臺灣高等法院臺中分院 臺灣高等法院臺中分院 臺灣高等法院臺中分院  案    號 99年度上易字第197號、99年度上訴字第256號 99年度上易字第197號、99年度上訴字第256號 99年度上易字第197號、99年度上訴字第256號  判    決 日    期 99年4月12日 99年4月12日 99年4月12日  確  定  判  決 法  院 臺灣高等法院臺中分院 臺灣高等法院臺中分院 臺灣高等法院臺中分院  案  號 99年度上易字第197號、99年度上訴字第256號 99年度上易字第197號、99年度上訴字第256號 99年度上易字第197號、99年度上訴字第256號  判    決 確定日期 99年4月30日 99年4月30日 99年4月30日 是否得易科罰金、易服社會勞動  均是 均是 均是   備         註  苗栗地檢99年度執字第1404號(編號1至53前定應執行有期徒刑2年6月，已執畢）   

 編          號  4 5 6  罪          名  詐欺取財未遂  詐欺取財未遂 恐嚇取財  宣    告    刑  有期徒刑5月  有期徒刑5月 有期徒刑7月  犯  罪  日  期  97年8月21日 97年8月21日 97年9月19日 偵查(自訴)機關 年  度  案  號  苗栗地檢97年度偵字第4599號等 苗栗地檢97年度偵字第4599號等 苗栗地檢97年度偵字第4599號等  最  後  事實審 法    院 臺灣高等法院臺中分院 臺灣高等法院臺中分院 臺灣高等法院臺中分院  案    號 99年度上易字第197號、99年度上訴字第256號 99年度上易字第197號、99年度上訴字第256號 99年度上易字第197號、99年度上訴字第256號  判    決 日    期 99年4月12日 99年4月12日 99年4月12日  確  定  判  決 法  院 臺灣高等法院臺中分院 臺灣高等法院臺中分院 臺灣高等法院臺中分院  案  號 99年度上易字第197號、99年度上訴字第256號 99年度上易字第197號、99年度上訴字第256號 99年度上易字第197號、99年度上訴字第256號  判    決 確定日期 99年4月30日 99年4月30日 99年4月30日 是否得易科罰金、易服社會勞動  均是 均是 均否   備         註  苗栗地檢99年度執字第1404號(編號1至53前定應執行有期徒刑2年6月，已執畢）   

 編          號  7 8 9  罪          名  詐欺取財  詐欺取財 詐欺取財  宣    告    刑  有期徒刑6月  有期徒刑6月 有期徒刑6月  犯  罪  日  期  97年7月15日 97年8月1日 97年8月11日 偵查(自訴)機關 年  度  案  號  苗栗地檢97年度偵字第4599號等 苗栗地檢97年度偵字第4599號等 苗栗地檢97年度偵字第4599號等  最  後  事實審 法    院 臺灣高等法院臺中分院 臺灣高等法院臺中分院 臺灣高等法院臺中分院  案    號 99年度上易字第197號、99年度上訴字第256號 99年度上易字第197號、99年度上訴字第256號 99年度上易字第197號、99年度上訴字第256號  判    決 日    期 99年4月12日 99年4月12日 99年4月12日  確  定  判  決 法  院 臺灣高等法院臺中分院 臺灣高等法院臺中分院 臺灣高等法院臺中分院  案  號 99年度上易字第197號、99年度上訴字第256號 99年度上易字第197號、99年度上訴字第256號 99年度上易字第197號、99年度上訴字第256號  判    決 確定日期 99年4月30日 99年4月30日 99年4月30日 是否得易科罰金、易服社會勞動  均是 均是 均是   備         註  苗栗地檢99年度執字第1404號(編號1至53前定應執行有期徒刑2年6月，已執畢）   

 編          號  10 11 12  罪          名  詐欺取財  詐欺取財 詐欺取財  宣    告    刑  有期徒刑6月  有期徒刑6月 有期徒刑4月  犯  罪  日  期  97年9月7日 97年9月19日至同年月22日 97年7月9日 偵查(自訴)機關 年  度  案  號  苗栗地檢97年度偵字第4599號等 苗栗地檢97年度偵字第4599號等 苗栗地檢97年度偵字第4599號等  最  後  事實審 法    院 臺灣高等法院臺中分院 臺灣高等法院臺中分院 臺灣高等法院臺中分院  案    號 99年度上易字第197號、99年度上訴字第256號 99年度上易字第197號、99年度上訴字第256號 99年度上易字第197號、99年度上訴字第256號  判    決 日    期 99年4月12日 99年4月12日 99年4月12日  確  定  判  決 法  院 臺灣高等法院臺中分院 臺灣高等法院臺中分院 臺灣高等法院臺中分院  案  號 99年度上易字第197號、99年度上訴字第256號 99年度上易字第197號、99年度上訴字第256號 99年度上易字第197號、99年度上訴字第256號  判    決 確定日期 99年4月30日 99年4月30日 99年4月30日 是否得易科罰金、易服社會勞動  均是 均是 均是   備         註  苗栗地檢99年度執字第1404號(編號1至53前定應執行有期徒刑2年6月，已執畢）   

 編          號  13 14 15  罪          名  詐欺取財  詐欺取財 詐欺取財  宣    告    刑  有期徒刑4月  有期徒刑4月 有期徒刑4月  犯  罪  日  期  97年7月13日 97年7月13日 97年7月13日 偵查(自訴)機關 年  度  案  號  苗栗地檢97年度偵字第4599號等 苗栗地檢97年度偵字第4599號等 苗栗地檢97年度偵字第4599號等  最  後  事實審 法    院 臺灣高等法院臺中分院 臺灣高等法院臺中分院 臺灣高等法院臺中分院  案    號 99年度上易字第197號、99年度上訴字第256號 99年度上易字第197號、99年度上訴字第256號 99年度上易字第197號、99年度上訴字第256號  判    決 日    期 99年4月12日 99年4月12日 99年4月12日  確  定  判  決 法  院 臺灣高等法院臺中分院 臺灣高等法院臺中分院 臺灣高等法院臺中分院  案  號 99年度上易字第197號、99年度上訴字第256號 99年度上易字第197號、99年度上訴字第256號 99年度上易字第197號、99年度上訴字第256號  判    決 確定日期 99年4月30日 99年4月30日 99年4月30日 是否得易科罰金、易服社會勞動  均是 均是 均是   備         註  苗栗地檢99年度執字第1404號(編號1至53前定應執行有期徒刑2年6月，已執畢）   

 編          號  16 17 18  罪          名  詐欺取財  詐欺取財 詐欺取財  宣    告    刑  有期徒刑4月  有期徒刑4月 有期徒刑4月  犯  罪  日  期  97年7月10日 97年7月15日 97年7月16日 偵查(自訴)機關 年  度  案  號  苗栗地檢97年度偵字第4599號等 苗栗地檢97年度偵字第4599號等 苗栗地檢97年度偵字第4599號等  最  後  事實審 法    院 臺灣高等法院臺中分院 臺灣高等法院臺中分院 臺灣高等法院臺中分院  案    號 99年度上易字第197號、99年度上訴字第256號 99年度上易字第197號、99年度上訴字第256號 99年度上易字第197號、99年度上訴字第256號  判    決 日    期 99年4月12日 99年4月12日 99年4月12日  確  定  判  決 法  院 臺灣高等法院臺中分院 臺灣高等法院臺中分院 臺灣高等法院臺中分院  案  號 99年度上易字第197號、99年度上訴字第256號 99年度上易字第197號、99年度上訴字第256號 99年度上易字第197號、99年度上訴字第256號  判    決 確定日期 99年4月30日 99年4月30日 99年4月30日 是否得易科罰金、易服社會勞動  均是 均是 均是   備         註  苗栗地檢99年度執字第1404號(編號1至53前定應執行有期徒刑2年6月，已執畢）   

 編          號  19 20 21  罪          名  詐欺取財  詐欺取財 詐欺取財  宣    告    刑  有期徒刑4月  有期徒刑4月 有期徒刑4月  犯  罪  日  期  97年7月16日 97年7月24日 97年7月24日 偵查(自訴)機關 年  度  案  號  苗栗地檢97年度偵字第4599號等 苗栗地檢97年度偵字第4599號等 苗栗地檢97年度偵字第4599號等  最  後  事實審 法    院 臺灣高等法院臺中分院 臺灣高等法院臺中分院 臺灣高等法院臺中分院  案    號 99年度上易字第197號、99年度上訴字第256號 99年度上易字第197號、99年度上訴字第256號 99年度上易字第197號、99年度上訴字第256號  判    決 日    期 99年4月12日 99年4月12日 99年4月12日  確  定  判  決 法  院 臺灣高等法院臺中分院 臺灣高等法院臺中分院 臺灣高等法院臺中分院  案  號 99年度上易字第197號、99年度上訴字第256號 99年度上易字第197號、99年度上訴字第256號 99年度上易字第197號、99年度上訴字第256號  判    決 確定日期 99年4月30日 99年4月30日 99年4月30日 是否得易科罰金、易服社會勞動  均是 均是 均是   備         註  苗栗地檢99年度執字第1404號(編號1至53前定應執行有期徒刑2年6月，已執畢）   

 編          號  22 23 24  罪          名  詐欺取財  詐欺取財 詐欺取財  宣    告    刑  有期徒刑4月  有期徒刑4月 有期徒刑4月  犯  罪  日  期  97年7月24日 97年8月5日 97年8月9日 偵查(自訴)機關 年  度  案  號  苗栗地檢97年度偵字第4599號等 苗栗地檢97年度偵字第4599號等 苗栗地檢97年度偵字第4599號等  最  後  事實審 法    院 臺灣高等法院臺中分院 臺灣高等法院臺中分院 臺灣高等法院臺中分院  案    號 99年度上易字第197號、99年度上訴字第256號 99年度上易字第197號、99年度上訴字第256號 99年度上易字第197號、99年度上訴字第256號  判    決 日    期 99年4月12日 99年4月12日 99年4月12日  確  定  判  決 法  院 臺灣高等法院臺中分院 臺灣高等法院臺中分院 臺灣高等法院臺中分院  案  號 99年度上易字第197號、99年度上訴字第256號 99年度上易字第197號、99年度上訴字第256號 99年度上易字第197號、99年度上訴字第256號  判    決 確定日期 99年4月30日 99年4月30日 99年4月30日 是否得易科罰金、易服社會勞動  均是 均是 均是   備         註  苗栗地檢99年度執字第1404號(編號1至53前定應執行有期徒刑2年6月，已執畢）   

 編          號  25 26 27  罪          名  詐欺取財  詐欺取財 詐欺取財  宣    告    刑  有期徒刑4月  有期徒刑4月 有期徒刑4月  犯  罪  日  期  97年8月9日 97年8月9日 97年8月10日 偵查(自訴)機關 年  度  案  號  苗栗地檢97年度偵字第4599號等 苗栗地檢97年度偵字第4599號等 苗栗地檢97年度偵字第4599號等  最  後  事實審 法    院 臺灣高等法院臺中分院 臺灣高等法院臺中分院 臺灣高等法院臺中分院  案    號 99年度上易字第197號、99年度上訴字第256號 99年度上易字第197號、99年度上訴字第256號 99年度上易字第197號、99年度上訴字第256號  判    決 日    期 99年4月12日 99年4月12日 99年4月12日  確  定  判  決 法  院 臺灣高等法院臺中分院 臺灣高等法院臺中分院 臺灣高等法院臺中分院  案  號 99年度上易字第197號、99年度上訴字第256號 99年度上易字第197號、99年度上訴字第256號 99年度上易字第197號、99年度上訴字第256號  判    決 確定日期 99年4月30日 99年4月30日 99年4月30日 是否得易科罰金、易服社會勞動  均是 均是 均是   備         註  苗栗地檢99年度執字第1404號(編號1至53前定應執行有期徒刑2年6月，已執畢）   

 編          號  28 29 30  罪          名  詐欺取財  詐欺取財 詐欺取財  宣    告    刑  有期徒刑4月  有期徒刑4月 有期徒刑4月  犯  罪  日  期  97年8月10日 97年8月11日至同年月14日 97年8月13日 偵查(自訴)機關 年  度  案  號  苗栗地檢97年度偵字第4599號等 苗栗地檢97年度偵字第4599號等 苗栗地檢97年度偵字第4599號等  最  後  事實審 法    院 臺灣高等法院臺中分院 臺灣高等法院臺中分院 臺灣高等法院臺中分院  案    號 99年度上易字第197號、99年度上訴字第256號 99年度上易字第197號、99年度上訴字第256號 99年度上易字第197號、99年度上訴字第256號  判    決 日    期 99年4月12日 99年4月12日 99年4月12日  確  定  判  決 法  院 臺灣高等法院臺中分院 臺灣高等法院臺中分院 臺灣高等法院臺中分院  案  號 99年度上易字第197號、99年度上訴字第256號 99年度上易字第197號、99年度上訴字第256號 99年度上易字第197號、99年度上訴字第256號  判    決 確定日期 99年4月30日 99年4月30日 99年4月30日 是否得易科罰金、易服社會勞動  均是 均是 均是   備         註  苗栗地檢99年度執字第1404號(編號1至53前定應執行有期徒刑2年6月，已執畢）   

 編          號  31 32 33  罪          名  詐欺取財  詐欺取財 詐欺取財  宣    告    刑  有期徒刑4月  有期徒刑4月 有期徒刑4月  犯  罪  日  期  97年8月14日 97年8月14日 97年8月18日 偵查(自訴)機關 年  度  案  號  苗栗地檢97年度偵字第4599號等 苗栗地檢97年度偵字第4599號等 苗栗地檢97年度偵字第4599號等  最  後  事實審 法    院 臺灣高等法院臺中分院 臺灣高等法院臺中分院 臺灣高等法院臺中分院  案    號 99年度上易字第197號、99年度上訴字第256號 99年度上易字第197號、99年度上訴字第256號 99年度上易字第197號、99年度上訴字第256號  判    決 日    期 99年4月12日 99年4月12日 99年4月12日  確  定  判  決 法  院 臺灣高等法院臺中分院 臺灣高等法院臺中分院 臺灣高等法院臺中分院  案  號 99年度上易字第197號、99年度上訴字第256號 99年度上易字第197號、99年度上訴字第256號 99年度上易字第197號、99年度上訴字第256號  判    決 確定日期 99年4月30日 99年4月30日 99年4月30日 是否得易科罰金、易服社會勞動  均是 均是 均是   備         註  苗栗地檢99年度執字第1404號(編號1至53前定應執行有期徒刑2年6月，已執畢）   

 編          號  34 35 36  罪          名  詐欺取財  詐欺取財 詐欺取財  宣    告    刑  有期徒刑4月  有期徒刑4月 有期徒刑4月  犯  罪  日  期  97年8月31日 97年8月31日 97年8月31日 偵查(自訴)機關 年  度  案  號  苗栗地檢97年度偵字第4599號等 苗栗地檢97年度偵字第4599號等 苗栗地檢97年度偵字第4599號等  最  後  事實審 法    院 臺灣高等法院臺中分院 臺灣高等法院臺中分院 臺灣高等法院臺中分院  案    號 99年度上易字第197號、99年度上訴字第256號 99年度上易字第197號、99年度上訴字第256號 99年度上易字第197號、99年度上訴字第256號  判    決 日    期 99年4月12日 99年4月12日 99年4月12日  確  定  判  決 法  院 臺灣高等法院臺中分院 臺灣高等法院臺中分院 臺灣高等法院臺中分院  案  號 99年度上易字第197號、99年度上訴字第256號 99年度上易字第197號、99年度上訴字第256號 99年度上易字第197號、99年度上訴字第256號  判    決 確定日期 99年4月30日 99年4月30日 99年4月30日 是否得易科罰金、易服社會勞動  均是 均是 均是   備         註  苗栗地檢99年度執字第1404號(編號1至53前定應執行有期徒刑2年6月，已執畢）   

 編          號  37 38 39  罪          名  詐欺取財  詐欺取財 詐欺取財  宣    告    刑  有期徒刑4月  有期徒刑4月 有期徒刑4月  犯  罪  日  期  97年9月3日 97年9月4日 97年9月6日 偵查(自訴)機關 年  度  案  號  苗栗地檢97年度偵字第4599號等 苗栗地檢97年度偵字第4599號等 苗栗地檢97年度偵字第4599號等  最  後  事實審 法    院 臺灣高等法院臺中分院 臺灣高等法院臺中分院 臺灣高等法院臺中分院  案    號 99年度上易字第197號、99年度上訴字第256號 99年度上易字第197號、99年度上訴字第256號 99年度上易字第197號、99年度上訴字第256號  判    決 日    期 99年4月12日 99年4月12日 99年4月12日  確  定  判  決 法  院 臺灣高等法院臺中分院 臺灣高等法院臺中分院 臺灣高等法院臺中分院  案  號 99年度上易字第197號、99年度上訴字第256號 99年度上易字第197號、99年度上訴字第256號 99年度上易字第197號、99年度上訴字第256號  判    決 確定日期 99年4月30日 99年4月30日 99年4月30日 是否得易科罰金、易服社會勞動  均是 均是 均是   備         註  苗栗地檢99年度執字第1404號(編號1至53前定應執行有期徒刑2年6月，已執畢）   

 編          號  40 41 42  罪          名  詐欺取財  詐欺取財 詐欺取財  宣    告    刑  有期徒刑4月  有期徒刑4月 有期徒刑4月  犯  罪  日  期  97年9月16日 97年9月18日 97年9月18日 偵查(自訴)機關 年  度  案  號  苗栗地檢97年度偵字第4599號等 苗栗地檢97年度偵字第4599號等 苗栗地檢97年度偵字第4599號等  最  後  事實審 法    院 臺灣高等法院臺中分院 臺灣高等法院臺中分院 臺灣高等法院臺中分院  案    號 99年度上易字第197號、99年度上訴字第256號 99年度上易字第197號、99年度上訴字第256號 99年度上易字第197號、99年度上訴字第256號  判    決 日    期 99年4月12日 99年4月12日 99年4月12日  確  定  判  決 法  院 臺灣高等法院臺中分院 臺灣高等法院臺中分院 臺灣高等法院臺中分院  案  號 99年度上易字第197號、99年度上訴字第256號 99年度上易字第197號、99年度上訴字第256號 99年度上易字第197號、99年度上訴字第256號  判    決 確定日期 99年4月30日 99年4月30日 99年4月30日 是否得易科罰金、易服社會勞動  均是 均是 均是   備         註  苗栗地檢99年度執字第1404號(編號1至53前定應執行有期徒刑2年6月，已執畢）   

 編          號  43 44 45  罪          名  詐欺取財 詐欺取財 詐欺取財  宣    告    刑  有期徒刑4月  有期徒刑4月 有期徒刑4月  犯  罪  日  期  97年9月19日 97年9月22日 97年9月23日 偵查(自訴)機關 年  度  案  號  苗栗地檢97年度偵字第4599號等 苗栗地檢97年度偵字第4599號等 苗栗地檢97年度偵字第4599號等  最  後  事實審 法    院 臺灣高等法院臺中分院 臺灣高等法院臺中分院 臺灣高等法院臺中分院  案    號 99年度上易字第197號、99年度上訴字第256號 99年度上易字第197號、99年度上訴字第256號 99年度上易字第197號、99年度上訴字第256號  判    決 日    期 99年4月12日 99年4月12日 99年4月12日  確  定  判  決 法  院 臺灣高等法院臺中分院 臺灣高等法院臺中分院 臺灣高等法院臺中分院  案  號 99年度上易字第197號、99年度上訴字第256號 99年度上易字第197號、99年度上訴字第256號 99年度上易字第197號、99年度上訴字第256號  判    決 確定日期 99年4月30日 99年4月30日 99年4月30日 是否得易科罰金、易服社會勞動  均是 均是 均是   備         註  苗栗地檢99年度執字第1404號(編號1至53前定應執行有期徒刑2年6月，已執畢）   

 編          號  46 47 48  罪          名  恐嚇取財 詐欺取財 詐欺取財  宣    告    刑  有期徒刑8月  有期徒刑8月 有期徒刑8月  犯  罪  日  期  97年9月9日 97年7月17日至同年月22日 97年7月24日至同年月25日 偵查(自訴)機關 年  度  案  號  苗栗地檢97年度偵字第4599號等 苗栗地檢97年度偵字第4599號等 苗栗地檢97年度偵字第4599號等  最  後  事實審 法    院 臺灣高等法院臺中分院 臺灣高等法院臺中分院 臺灣高等法院臺中分院  案    號 99年度上易字第197號、99年度上訴字第256號 99年度上易字第197號、99年度上訴字第256號 99年度上易字第197號、99年度上訴字第256號  判    決 日    期 99年4月12日 99年4月12日 99年4月12日  確  定  判  決 法  院 臺灣高等法院臺中分院 臺灣高等法院臺中分院 臺灣高等法院臺中分院  案  號 99年度上易字第197號、99年度上訴字第256號 99年度上易字第197號、99年度上訴字第256號 99年度上易字第197號、99年度上訴字第256號  判    決 確定日期 99年4月30日 99年4月30日 99年4月30日 是否得易科罰金、易服社會勞動  均否 均否 均否   備         註  苗栗地檢99年度執字第1404號(編號1至53前定應執行有期徒刑2年6月，已執畢）   

 編          號  49 50 51  罪          名  詐欺取財 詐欺取財 行使偽造公文書  宣    告    刑  有期徒刑8月  有期徒刑8月 有期徒刑1年1月  犯  罪  日  期  97年9月10日至同年月25日 97年9月19日至同年月23日 97年7月25日 偵查(自訴)機關 年  度  案  號  苗栗地檢97年度偵字第4599號等 苗栗地檢97年度偵字第4599號等 苗栗地檢97年度偵字第4599號等  最  後  事實審 法    院 臺灣高等法院臺中分院 臺灣高等法院臺中分院 臺灣高等法院臺中分院  案    號 99年度上易字第197號、99年度上訴字第256號 99年度上易字第197號、99年度上訴字第256號 99年度上易字第197號、99年度上訴字第256號  判    決 日    期 99年4月12日 99年4月12日 99年4月12日  確  定  判  決 法  院 臺灣高等法院臺中分院 臺灣高等法院臺中分院 臺灣高等法院臺中分院  案  號 99年度上易字第197號、99年度上訴字第256號 99年度上易字第197號、99年度上訴字第256號 99年度上易字第197號、99年度上訴字第256號  判    決 確定日期 99年4月30日 99年4月30日 99年4月30日 是否得易科罰金、易服社會勞動  均否 均否 均否   備         註  苗栗地檢99年度執字第1404號(編號1至53前定應執行有期徒刑2年6月，已執畢）   

 編          號  52 53 54  罪          名  行使偽造公文書 行使偽造公文書 行使偽造公文書   宣    告    刑  有期徒刑1年2月  有期徒刑1年2月 有期徒刑1年4月  犯  罪  日  期  97年9月9日至同年月10日 97年9月19日 97年8月27日  偵查(自訴)機關 年  度  案  號  苗栗地檢97年度偵字第4599號等 苗栗地檢97年度偵字第4599號等 臺中地檢104年度偵 字第23663號  最  後  事實審 法    院 臺灣高等法院臺中分院 臺灣高等法院臺中分院 臺中地院  案    號 99年度上易字第197號、99年度上訴字第256號 99年度上易字第197號、99年度上訴字第256號 105年度審訴字第310號  判    決 日    期 99年4月12日 99年4月12日 105年8月4日  確  定  判  決 法  院 臺灣高等法院臺中分院 臺灣高等法院臺中分院 最高法院  案  號 99年度上易字第197號、99年度上訴字第256號 99年度上易字第197號、99年度上訴字第256號 106年度台上字第420號  判    決 確定日期 99年4月30日 99年4月30日 106年1月5日  是否得易科罰金、易服社會勞動  均否 均否 均否   備         註  苗栗地檢99年度執字第1404號(編號1至53前定應執行有期徒刑2年6月，已執畢）  臺中地檢106年度執字第2185號